【裁判字號】    95,易,410
【裁判日期】    950424
【裁判案由】    恐嚇取財等
【裁判全文】
臺灣臺中地方法院刑事判決               95年度易字第410號
公  訴  人  臺灣臺中地方法院檢察署檢察官
被      告  丁○○
                    （另案於臺中監獄臺中分監執行中）
上列被告因恐嚇取財等案件，經檢察官提起公訴（九十五年度偵
字第九四號），及移送併辦（九十五年度偵字第三○五九號），
被告於準備程序中就被訴事實為有罪之陳述，受命法官於聽取當
事人之意見後，由本院合議庭裁定由受命法官獨任以簡式審判程
序判決如下：
    主    文
丁○○連續意圖為自己不法之所有，以恐嚇使人將本人之物交付
，處有期徒刑壹年陸月。扣案之捕鴿網壹個及第七商業銀行員林
分行帳號0000－0000－0號帳戶之提款卡壹張，均沒收
。
    犯罪事實
一、丁○○因經濟拮据，竟基於意圖為自己不法所有之概括犯意
    ，自民國九十四年九月五日起至同年十月十一日（檢察官誤
    載為九月十七日）止，在臺中縣市大坑一帶山區架設尼龍網
    ，藉此竊取飛越該地區之賽鴿或訓練途經該地之鴿子；又於
    同年九月七日（檢察官誤載為九月十七日），經由自由時報
    廣告版向不詳成年男子以新臺幣（下同）七千元之代價，購
    得黃舜文（由檢察官另案偵辦）所申辦之第七商業銀行員林
    分行帳號0000－0000－0號帳戶提款卡一張，俾逃
    避追查。丁○○於附表所示竊盜時間連續竊得附表所示鴿主
    之鴿子後，即於附表所示恐嚇時間依據鴿子腳環上之電話號
    碼打電話予該鴿主，連續向附表所示鴿主恫稱：鴿子現在其
    手上，如要贖回鴿子，需匯款如附表所示之金額至上開黃舜
    文帳戶內，否則要把鴿子處理掉等語，致附表所示之鴿主因
    此心生畏懼，附表編號一至三之鴿主丙○○、乙○○、甲○○並依據丁○○之指示，於附表所示匯款時間將附表編號一
    至三所示之金額匯入上開黃舜文帳戶內，丁○○得款後，再
    以購得之提款卡將之領出花用。嗣於九十四年十月十一日晚
    間七時五十分許，經警在臺中縣新社鄉中興村二七七號前之
    00000000號公共電話前，逮捕正與附表編號四所示
    鴿主戊○○談判贖款金額之丁○○，丁○○因而對戊○○恐
    嚇取財未遂；警方並在臺中縣新社鄉○○村○○街四之一二
    號丁○○住處搜索，扣得丁○○所有供竊盜所用之捕鴿網一
    個及供恐嚇取財所用之上開黃舜文帳戶提款卡一張。
二、案經戊○○訴由臺中縣警察局豐原分局報請臺灣臺中地方法
    院檢察署檢察官偵查起訴及移送併辦。
    理    由
一、上揭犯罪事實，業據被告丁○○於本院審理時坦承不諱，核
    與被害人丙○○、乙○○、甲○○、戊○○於警詢中指述情
    節相符，有各該份警詢在卷可稽，並臺中縣警察局豐原分局
    扣押筆錄一份、現場圖二張、照片五幀、第七商業銀行股份
    有限公司九十四年十月二十一日七員林字第八八七五號函附
    之黃舜文上開帳戶開戶資料影本及開戶迄今往來明細紀錄影
    本各一份、桃園縣龍潭鄉農會九十五年十一月二十九日龍農
    信字第九四○○三九四九號函附之丙○○基本資料及匯款單
    紀錄影本一份、新竹國際商業銀行平鎮分行九十四年十一月
    十六日竹商銀平鎮字第○九四○○四七五號函附之乙○○匯
    款申請書影本一紙、新竹國際商業銀行新明分行九十四年十
    二月二日竹商銀新明字第○九四○一一二二號函附之甲○○
    匯款申請書影本一紙、00000000號公共電話通話紀
    錄表一份，並有捕鴿網一個及上開黃舜文帳戶提款卡一張扣
    案可資佐證，足見被告自白與事實相符，本案事證明確，其
    犯行洵堪認定，應依法論科。
二、核被告所為，係犯刑法第三百二十條第一項之竊盜罪、同法
    第三百四十六條第一項之恐嚇取財罪。被告先後多次之竊取
    鴿子之竊盜犯行，及先後多次恐嚇取財既遂及未遂之行為，
    均係時間緊接，所犯犯罪構成要件相同之罪名，顯係均基於
    概括犯意反覆為之，皆為連續犯，應分別依刑法第五十六條
    規定，各論以連續竊盜一罪、情節較重之連續恐嚇取財一罪
    ，並均加重其刑。又被告竊取鴿子之目的，均係在恐嚇如附
    表所示被害人之金錢，而附表所示之被害人亦因此而心生畏
    怖，附表編號一至三所示被害人並給付金錢予被告，是被告
    所犯之連續竊盜罪與連續恐嚇取財罪之間，有方法、目的之
    關係，為牽連犯，應依刑法第五十五條規定，從一重之連續
    恐嚇取財罪處斷。爰審酌被告為圖謀自身之不法利益，任意
    竊取他人賽鴿，並恐嚇被害人交付金錢以贖回賽鴿，影響社
    會秩序與安全，且其前亦因相同手法之擄鴿勒贖案件經臺灣
    高等法院臺南分院於九十四年十月二十五日以九十四年度上
    易字第三七○號判決處以有期徒刑一年二月確定（該案行為
    時間係九十三年一至二月間，與本案時間上並非緊接，實難
    謂被告係基於概括犯意為之，故無連續關係），素行堪認不
    佳，暨其犯罪之動機、目的、手段、犯罪所得，且於本院審
    理中坦承犯行，犯後態度尚可等一切情狀，量處如主文所示
    之刑。扣案之捕鴿網一個及上開黃舜文帳戶提款卡一張，係
    被告購買而所有，且供被告犯罪所用之用，業經被告供承在
    卷，爰依刑法第三十八條第一項第二款之規定宣告沒收。
據上論斷，應依刑事訴訟法第二百七十三條之一第一項、第二百
九十九條第一項前段，刑法第五十六條、第三百二十條第一項、
第三百四十六條第一項、第五十五條、第三十八條第一項第二款
，罰金罰鍰提高標準條例第一條前段，判決如主文。
中    華    民    國    95    年    4     月    24    日
                  刑事第十三庭  法  官  黃裕仁
上正本證明與原本無異。
如不服本判決，應於送達後十日內向本院提出上訴狀（須附繕本
），上訴於臺灣高等法院臺中分院。
                                書記官  王嘉仁
中    華    民    國    95    年    4     月    24    日
附表：
┌──┬───┬──┬────┬────┬────┬────┐
│編號│被害人│竊取│行竊時間│恐嚇時間│匯款時間│匯款金額│
│    │      │鴿數│        │        │        │(新臺幣)│
├──┼───┼──┼────┼────┼────┼────┤
│ 一 │丙○○│1   │94年9月7│94年9月7│94年9月7│1510    │
│    │      │    │日上午6 │日上午10│日      │        │
│    │      │    │、7 時許│時許    │        │        │
│    │      │    │        │        │        │        │
├──┼───┼──┼────┼────┼────┼────┤
│ 二 │乙○○│1   │94年9月7│94年9月8│94年9月8│1510    │
│    │      │    │日上午6 │日上午8 │日      │        │
│    │      │    │、7 時許│時許    │        │        │
│    │      │    │        │        │        │        │
├──┼───┼──┼────┼────┼────┼────┤
│ 三 │甲○○│1   │94年9月7│94年9月8│94年9月8│1520    │
│    │      │    │日上午6 │日上午8 │日      │        │
│    │      │    │、7 時許│時許    │        │        │
│    │      │    │        │        │        │        │
├──┼───┼──┼────┼────┼────┼────┤
│ 四 │戊○○│1   │94年10月│94年10月│未匯款  │無      │
│    │      │    │7日下午4│8日下午 │        │        │
│    │      │    │時許    │起至同年│        │        │
│    │      │    │        │月11日晚│        │        │
│    │      │    │        │間7時許 │        │        │
└──┴───┴──┴────┴────┴────┴────┘
附錄論罪科刑法條
刑法第三百二十條第一項：
意圖為自己或第三人不法之所有，而竊取他人之動產者，為竊盜
罪，處五年以下有期徒刑、拘役或五百元以下罰金。
刑法第三百四十六條第一項：
意圖為自己或第三人不法之所有，以恐嚇使人將本人或第三人之
物交付者，處六月以上五年以下有期徒刑，得併科一千元以下罰
金。


司法院資訊處製作；財團法人民間司法改革基金會備份。
